【裁判字號】    99,刑智上訴,10
【裁判日期】    990528
【裁判案由】    違反著作權法
【裁判全文】
智慧財產法院刑事判決
                                  99年度刑智上訴字第10號
上  訴  人  臺灣臺中地方法院檢察署檢察官
被      告  甲○○
            乙○○
            丙○○
            丁○○
            戊○○
上列抗告人上列上訴人因被告等違反著作權法案件，不服臺灣臺
中地方法院98年度訴字第3948號，中華民國98年11月30日第一審
判決（起訴案號：臺灣臺中地方法院檢察署98年度偵字第2880、
3513、4735、7651號），提起上訴，本院判決如下：
    主  文
上訴駁回。
    理  由
一、本件經本院審理結果，認原審判決本件管轄錯誤，移送臺灣
    臺北地方法院，並無不當，應予維持，並援用原判決書記載
    之理由（詳附件）。
二、本件上訴意旨略以：被告甲○○、乙○○、丙○○、簡曼姿
    及戊○○（下稱被告甲○○等）之戶籍及公司等地雖均在臺
    北，惟被告甲○○等製作之盜版光碟，則係販售至臺中等地
    ，此由臺灣臺中地方法院98年1 月15日核發之搜索票即明。
    而被告甲○○亦坦承在98年1 月16日，在其臺北市○○街之
    辦公室查扣出貨單中第4 個客戶「翊輝」，而「翊輝」即是
    臺中之客戶，有警詢筆錄、TO: 「翊輝」之UNION 點片單及
    98年1 月15日內政部警政署保安警察第二總隊第一大隊第二
    中隊偵查報告在卷足參。故被告甲○○等既將盜版光碟販售
    至臺中，臺中即為犯罪之結果地，臺灣臺中地方法院自有管
    轄權甚明。原審判決管轄錯誤，移送臺灣臺中地方法院，應
    有違誤云云。
三、按犯罪由犯罪地或被告之住所、居所或所在地之管轄法院管
    轄，刑事訴訟法第5 條第1 項定有明文。而所謂犯罪地，參
    照刑法第4 條之規定，解釋上自應包括行為地與結果地兩者
    而言（最高法院72年台上字第5894號判例參照）。惟查依據
    臺灣臺中地方法院98年1 月15日所核發之搜索票，其上所記
    載之搜索處所為台北市○○區○○街5 段164 巷7 號1 樓（
    見案號為保二（一）（2 ）警創字第0980000358號刑事偵查
    卷宗第9 頁），而依98年1 月17日警詢筆錄之記載，警方問
    被告甲○○：「第4 個客戶「翊輝」是何人？」，被告甲○
    ○回答：「『翊輝』指的是一個店家，我們都是和翊輝的老
    闆娘聯繫，翊輝的電話我已經不見了......，每個月5 號收
    款，於台北縣市確定地點我不清楚，......翊輝的貨我是用
    貨運寄的，叫貨五次以上，交『通盈運貨』寄送，」（見上
    開卷宗第48、49頁）。該次筆錄中，警方再次詢問被告「翊
    輝」為何人？被告甲○○答：「不確定，如同上述回答。」
    （見上開卷宗第49頁）。故並未如上訴意指所稱「翊輝」是
    台中之客戶。雖上訴理由書後附一張新竹貨運之寄件人付款
    託運單，其上之寄件人為Jerry ，客戶名稱記載為翊輝，其
    地址為台中篤行路，電話為22開頭，惟查台北縣亦有篤行路
    ，電話亦有22開頭，故僅以一張託運單，並不能證明Jerry
    係被告，且該託運單上並無品名之記載，故並不能確定所寄
    為何物，或被告有販售盜版光碟至台中，況被告於警詢中稱
    其係交通盈貨運寄送，而非新竹貨運，故不能僅以該一紙記
    載不明之託運單，即認被告有販售光碟至台中之事實。另查
    上訴理由書後附之98年1 月15日內政部警政署保安警察第二
    總隊第一大隊第二中隊偵查報告，其中雖提及「林松柏」於
    筆錄指稱之部分，惟綜觀本案卷宗，並無檢察官所稱之林松
    柏筆錄，故無法知悉林松柏是否確有向本案之被告等購買。
    且依臺灣臺中地方法院98年訴字第2090號判決，對照該案事
    實欄與檢察官所舉之偵查報告所稱之搜索時間、地點，可知
    兩者應係指同一案件。惟觀諸該判決事實欄之記載，林松柏
    係向綽號「烏狄」、「阿進」、「小陳」之成年男子購買盜
    版光碟，並未敘及本案之被告，故單憑該偵查報告亦不足以
    認定本案被告有將盜版光碟販售至臺中之事實。又該偵查報
    告所檢附之98年1 月6 日台灣土地銀行存款憑條，僅能證明
    有款項存至晴光科技公司之帳戶，無法遽以認定係由何人存
    款。綜上所述，本件無論查獲地點、被告之住居所均在台北
    縣市，而檢察官所舉之證據亦無法證明台中係犯罪之結果地
    ，原審因認其無管轄權，而為移轉管轄之判決，核無不當，
    本件上訴為無理由，應予駁回，爰不經言詞辯論為之。
據上論斷，應依刑事訴訟法第368條、第372條、第373條，判決
如主文。
中    華    民    國    99    年     5    月   28     日
                    智慧財產法院第一庭
                          審判長法  官  李得灶
                                法  官  王俊雄
                                法  官  熊誦梅
以上正本係照原本作成。
如不服本判決，應於收受送達後十日內向本院提出上訴書狀，其
未敘述上訴之理由者，並得於提起上訴後十日內向本院補提理由
書（均須按他造當事人之人數附繕本）。
中    華    民    國    99    年     5    月   28     日
                                書記官  張祐豪


司法院資訊處製作；財團法人民間司法改革基金會備份。
